# 现在职工奖励及福利基金到底怎么核算

提问人：kitten118 时间：2014-06-10 18:58:06
今天遇到一家外商投资企业每年仍按净利润的5%计提职工奖励及福利基金，现在还能计提么？另外这家单位执行的企业会计制度，也就是说没有转新制度，已经将其列入应付职工薪酬-应付福利费核算，这样可以么？晕了，谢谢！

回答人：chenyiwei
1 、根据“关于《公司法》施行后有关企业财务处理问题的通知”（财企[2006]67号）规定：“企业停止实行公益金制度以后，外商投资企业的职工奖励及福利基金，经董事会确定继续提取的，应当明确用途、使用条件和程序，作为负债管理”。 2 、如果符合上述条件，继续计提职工奖福基金的，则无论在原制度和新准则下都是借记利润分配，贷记负债科目。原制度下的贷记科目为“应付福利费——职工奖福基金”，新准则下的贷记科目为“应付职工薪酬——职工奖福基金”。